【裁判字號】    98,訴,1176
【裁判日期】    981231
【裁判案由】    返還土地等
【裁判全文】
臺灣板橋地方法院民事判決              98年度訴字第1176號
原      告  臺北縣政府
法定代理人  乙○○
訴訟代理人  李承志律師
被      告  甲○○
訴訟代理人  洪榮彬律師
            吳尚昆律師
            李怡卿律師
上列當事人間請求返還土地等事件，經本院於民國九十八年十二
月二十二日言詞辯論終結，判決如下：
    主  文
被告應將坐落臺北縣板橋市○○段744 地號土地如附圖所示Ａ、
Ｂ、Ｃ、Ｄ、Ｅ部分面積合計105.19平方公尺，及其上門牌號碼
臺北縣板橋市○○街40號之房屋及其附屬建物，遷讓並返還予原
告。
被告應給付原告新臺幣伍萬肆仟柒佰參拾元及自民國九十八年六
月二十二日起至清償日止，按週年利率百分之五計算之利息。
被告應自民國九十八年六月一日起至返還第一項房屋之日止，按
月給付原告新臺幣壹萬零玖佰肆拾陸元。
訴訟費用由被告負擔。
本判決得假執行。
    事實及理由
壹、程序方面：
    按訴狀送達後，原告不得將原訴變更或追加他訴，但擴張或
    減縮應受判決事項之聲明者，不在此限，民事訴訟法第255
    條第1 項第3 款定有明文。經查：
一、本件原告起訴時，原聲明係請求：(一)被告應將坐落臺北縣板
    橋市○○段744 地號之土地，暨其上門牌號碼臺北縣板橋市
    ○○街40號之房屋（面積為53.63平方公尺）及其附屬建物
    返還原告。(二)被告應給付原告新臺幣（下同）212,700元，
    及按年息百分之十計算之利息。(三)被告應自起訴之翌日起至
    履行前項義務之日止，按月給付原告42,540元。(四)前二項請
    求，原告願供擔保，請准宣告假執行等語。
二、嗣於民國98年9 月29日言詞辯論期日以民事陳報暨起訴續(二)
    狀變更其聲明為：(一)被告應將坐落臺北縣板橋市○○段744
    地號之土地，暨其上門牌號碼臺北縣板橋市○○街40號之房
    屋（面積為53.63平方公尺）及其附屬建物（包括停車場、
    停車場入口鐵捲門）返還原告。(二)被告應給付原告27,905元
    ，及按年息百分之十計算之利息。(三)被告應自98年6月1日起
    至履行前項義務之日止，按月給付原告5,581元。(四)前二項
    請求，原告願供擔保，請准宣告假執行等語。
三、復於98年12月8 日以民事陳報暨起訴續(三)狀變更其聲明為：
    (一)被告應將坐落臺北縣板橋市○○段744地號之土地，暨其
    上門牌號碼臺北縣板橋市○○街40號之房屋及其附屬建物（
    實測面積為105.19平方公尺，即如土地複丈成果圖所示Ａ、
    Ｂ、Ｃ、Ｄ、Ｅ部分，包括停車場等附屬建物）返還原告。
    (二)被告應給付原告54,730元，及按年息百分之十計算之利息
    。(三)被告應自98年6月1日起至履行前項義務之日止，按月給
    付原告10,946元。(四)前三項請求，原告願供擔保，請准宣告
    假執行等語。
四、再於98年12月11日以民事陳報續(一)狀變更其訴之聲明為：(一)
    被告應將坐落臺北縣板橋市○○段744地號之土地，暨其上
    門牌號碼臺北縣板橋市○○街40號之房屋及其附屬建物（實
    測面積為105.19平方公尺，即如土地複丈成果圖所示Ａ、Ｂ
    、Ｃ、Ｄ、Ｅ部分等附屬建物）返還原告。(二)被告應給付原
    告54,730元，及按年息百分之十計算之利息。(三)被告應自98
    年6月1日起至履行前項義務之日止，按月給付原告10,946
    元。(四)前三項請求，原告願供擔保，請准宣告假執行等語。
五、又於98年12月22日本院言詞辯論期日時，當庭將訴之聲明變
    更為：(一)被告應將坐落臺北縣板橋市○○段744地號之土地
    ，暨其上門牌號碼臺北縣板橋市○○街40號之房屋及其附屬
    建物（面積為105.19平方公尺，即如土地複丈成果圖所示Ａ
    、Ｂ、Ｃ、Ｄ、Ｅ部分等附屬建物）返還原告。(二)被告應給
    付原告54,730元，及自起訴狀繕本送達翌日起，按年息百分
    之五計算之利息。(三)被告應自98年6 月1 日起至返還第一項
    房屋之日止，按月給付原告10,946元。(四)前三項請求，原告
    願供擔保，請准宣告假執行等語。
六、經核原告所為上開訴之變更乃屬減縮應受判決事項之聲明，
    揆諸前開規定，尚無不合，應予准許，合先敘明。
貳、實體部分：
一、原告主張：
(一)、緣被告占有使用原告所管理位於臺北縣板橋市○○街40號之
    宿舍，前雖經行政院於74年5 月18日以臺74人政肆字第1492
    7 號函釋示：於72年4 月29日「事務管理規則」修正前退休
    ，而現仍續住修正前規則所定「眷屬宿舍」之退休人員，准
    予續住至宿舍處理為止。惟原告依臺北縣政府位於繁盛地區
    眷舍加強處理實施方案之規定，業已於96年9 月5 日以北府
    秘事字第0960796597號函通知被告應於97年6 月30日起三個
    月內搬遷完畢。嗣因被告情況特殊，復於97年5 月2 日以北
    府人四字第0970328567號函同意其搬遷期限延長至97年12月
    31日，再於98年3 月11日以北府秘事字第0980180474號函告
    知其業已逾搬遷期限。詎被告迄今仍置之不理，其繼續占有
    使用上開房地並無合法正當權源，爰依民法第767 條之規定
    ，訴請被告將前開土地及其上之建物返還。
(二)、被告無權占有系爭房地，業已侵害原告之使用管理權，依社
    會通常之觀念，被告因此獲有相當於租金之利益，並致原告
    受有同額損害，茲依民法第179 條及第184 條規定請求被告
    給付相當於租金之不當得利或損害金，迄至其拆屋還地之日
    止。而系爭土地，為鄰近臺北縣政府之新板特區，其不當得
    利金額之計算，以系爭土地申報地價年息5 ％計算賠償數額
    ，故請求被告給付自97年12月31日起至98年5 月31日止之相
    當於租金之不當得利，共計54,730元，並自98年6 月1 日起
    至被告返還系爭房地之日止，按月給付原告相當於租金之不
    當得利10,946元。並聲明如主文所示。
二、被告於言詞辯論期日到場，並就原告主張之訴訟標的均為認
    諾。
三、按當事人於言詞辯論時為訴訟標的之捨棄或認諾者，應本於
    其捨棄或認諾為該當事人敗訴之判決，民事訴訟法第384條
    定有明文。本件被告既就原告所主張之訴訟標的均為認諾，
    自應逕為被告敗訴之判決。
四、假執行之宣告：被告既對於原告之請求均為認諾，依民事訴
    訟法第389條第1項第1款之規定，本院依職權宣告准許原告
    得為假執行。
五、據上論結：本件原告之訴為有理由，依民事訴訟法第78條、
    第389條第1項第1款，判決如主文。
中    華    民    國    98    年    12    月    31    日
                  民事第三庭    法  官  邱育佩
以上正本係照原本作成
如對本判決上訴，須於判決送達後20日內向本院提出上訴狀
中    華    民    國    98    年    12    月    31    日
                                書記官  彭麗紅

司法院資訊處製作；財團法人民間司法改革基金會備份。
